

### Acerca de mi

Sov un joven diseñador con experiencia en distintas áreas multimediales (branding, animación, diseño web, diseño de interactivos, maquetación web básica). Actualmente desempeñando cargos de diseño UX/UI v diseño de prototipado interactivo en multiplataforma con más de 6 años de experiencia en el campo. Poseo un gran nivel de liderazgo, orientación al logro de objetivos corporativos. Amo generar y llevar a cabo proyectos estratégicos, corporativos y de emprendimiento desde la planeación, análisis. mercadeo, ejecución y divulgación.

- Diseño UX/ UI
- Diseño gráfico

### **Conocimientos**

- Front end -Avanzado
- Adobe Suite -Avanzado
- Figma / Adobe Xd / Sketch Experto

#### Software

- Adobe Suite
- HTML5 CSS3 JS
- Afinity Design
- Figma / XD (Avanzado)
- Blender / C4D
- Google Advance

## Idiomas

- ✓ Español (Nativo/Bilingue)
- ✓ Inglés (Medio)
- Francés (Bajo)

# Andrés Felipe Londoño A.

# **Product Designer**

## **EXPERIENCIA LABORAL**

# Diseñador Senior UX/UI

MYC Solutions Mar 2023

Medellín Colombia | Full time | Termino indefinido

Encargado de creación de productos, diseñador de estrategias de creación, administración, diseño y gestión de productos digitales aplicados en UX/UI.

### Diseñador Senior UX/UI

Aira Virutal Ene 2022 - Mar 2023

Santiago de Chile - Chile | Full time | Termino indefinido

Elaboraré y desarrollaré features capaces de responder las necesidades y dolores de los usuarios, mejorando la experiencia de distintos usuarios, a través de investigación y diseño.

# Diseñador interactivo UI

Geostigma Media SAS Mar 2017 - Ene 2022

Popayán / Medellin - Colombia | Full time | Termino indefinido

Encargado de la realización de productos digitales, multimedias, animaciones, 3d, composición, Maquetación web HTML CSS JS, y diferentes áreas del diseño, enfocado en brindar siempre la mejor experiencia para los usuarios

### **Productor Multimedia**

### Comfama - Caja de compensación

Mar 2016 - Oct 2016

Popayán - Colombia | Full time | Pasantía

Pasantía, prestando técnicas multimediales para realización de micro aplicaciones internas, animaciones, etc

# **EDUCACIÓN**

### Diseño UX/UI

Coderhouse Dic 2022

Online

### Diseño Gráfico

### Universidad del Cauca

Ene 2017 - Act.

Popayán Cauca | Finalizando

Actividades y grupos: Semillero de investigación Comunicación Digital, Enfoque y desarrollo de aptitudes como: Diseño de interacción, HTML5 - Desarrollo de productos, entre otros

### **Productor Multimedia**

SENA Feb 2014 - Feb 2016

Popayán Cauca | Finalizado

